臺灣新北地方法院民事裁定
111年度司家聲字第2號
聲  請  人  周嬿芩  

            周欣諭  

            周尉華  




上列聲請人與相對人周約瑟間聲請返還擔保金事件，本院裁定如
下：
    主  文
聲請駁回。
程序費用由聲請人負擔。
    理  由
一、按返還擔保金，依民事訴訟法第106條準用同法第104條之規
    定，須符合：（一）應供擔保之原因消滅者；（二）供擔保
    人證明受擔保利益人同意返還者；（三）訴訟終結後，供擔
    保人證明已定20日以上之期間催告受擔保利益人行使權利而
    未行使，或法院依供擔保人之聲請，通知受擔保利益人於一
    定期間內行使權利並向法院為行使權利之證明而未證明者之
    要件，法院始得裁定返還擔保金。惟提存物若經債權人聲請
    假扣押，並予以執行（查封）者，債務人（提存人）對提存
    物之處分權即受凍結（強制執行法第136條、第51條第2項參
    照），則該提存物事實上已無從返還提存人，法院自不應裁
    定將該提存物返還提存人。否則提存人持該命返還提存物之
    確定裁定，依提存法第16條第1項第1款規定，向該管法院提
    存所聲請返還提存物時，提存所將無從處理（最高法院93年
    度台抗字第242號裁定參照）。
二、本件聲請意旨略以：聲請人前遵本院108年度家全字第11號
    民事裁定為擔保假扣押，曾提供新臺幣（下同）35萬元為擔
    保金，並以本院110年度存字第536號提存事件提存後，聲請
    本院以110年度司執全字第71號假扣押執行相對人之財產，
    惟因聲請逾期而遭裁定駁回聲請在案。茲因兩造間之本案訴
    訟業經本院108年度家繼訴字第62號、第63號判決確定而告
    訴訟終結，且聲請人已聲請本院110年度司家聲字第76號定
    期通知相對人行使權利，而相對人逾期迄未行使權利並向本
    院提出行使權利之證明，為此聲請裁定准予返還擔保金云云
    。
三、經查，本件聲請人主張之事實，業經本院依職權調閱上開卷
　　宗核閱屬實。惟查本件提存物業經相對人另案聲請強制執行
    ，並經本院民事執行處分別於民國111年1月3日核發111年度
    司執壯字第146號、111年1月27日核發111年度司執壯字第14
    5號執行（扣押）命令，禁止聲請人取回、領取在案，亦據
    本院調取上開110年度存字第536號擔保提存案卷查明屬實，
    依上說明，本件系爭提存物既經另案執行扣押，聲請人就提
    存物之處分權即受凍結，該提存物事實上已無從返還聲請人
    ，本院自不應裁定准予發還之，是以，本件聲請於法不合，
    不應准許，爰裁定如主文。
四、如不服本裁定，應於裁定送達後10日內，以書狀向本院司法
    事務官提出異議。
中　　華　　民　　國　　111 　年　　9 　　月　　29　　日
                  家事法庭    司法事務官